【裁判字號】    95,上易,971
【裁判日期】    950621
【裁判案由】    傷害
【裁判全文】
臺灣高等法院刑事判決                 95年度上易字第971號
上  訴  人  台灣台北地方法院檢察署檢察官
被      告  乙○○
上列上訴人因被告傷害案件，不服臺灣臺北地方法院95年度易字
第590號，中華民國95年4月20日第一審判決（起訴案號：臺灣臺
北地方法院檢察署95年度偵字第3119號），提起上訴，本院判決
如下：
    主  文
上訴駁回。
    事實及理由
一、本案經本院審理結果，認第一審以被告乙○○犯刑法第277
    條第1項之傷害罪，判處拘役肆拾日，並諭知如易科罰金以
    佰元折算壹日，認事用法及量刑均無不當，應予維持，並
    引用第一審判決書記載之事實、證據及理由（如附件）。
二、檢察官上訴意旨以：(一)茲據告訴人甲○○具狀請求上訴，略
    以：「原審未察被告僅偶因細故，竟基於傷害人身體之犯意
    ，徒手毆擊本不相識之告訴人，致其頭部、臉部、胸部等身
    體部分受有大小不等傷害，顯見被告用力之狠，且無停手之
    跡象。幸案發當場有鄰近之保全人員出面制止，被告始停止
    攻擊，傷害方不致擴大。被告惡性重大，原審就此部分漏未
    審酌，致量刑過輕」等語前來。(二)經核閱上開聲請人所述事
    項，認其聲請上訴尚非顯無理由，爰附送原聲請狀依刑事訴
    訟法第344條第1項、第2項、第361條提起上訴，請將原判決
    撤銷，更為適當合法之判決云云。
三、惟查：刑之量定，係屬法院自由裁量之職權行使，原審法院
    依刑法第57條規定就科刑時應審酌之一切情狀，審酌被告無
    犯罪前科，素行良好，係因交通事故糾紛而徒手毆擊素不相
    識之告訴人，並斟酌告訴人所受傷勢多為擦傷、挫傷等表皮
    上之傷害，且被告已承認犯罪並有意賠償告訴人之損失，惟
    告訴人堅不與之和解，此已據告訴人於原審（原審第14頁背
    面）及本院審理時（本院卷第19頁背面）迭次陳明在卷等一
    切情狀，量處拘役40日，並諭知易科罰金之折算標準，原審
    量刑尚屬妥適，檢察官循告訴人之請求提起上訴，指摘原判
    決量刑過輕，為無理由，應予駁回。
四、據上論結，應依刑事訴訟法第368條、第373條，判決如主文
    。
本案經檢察官鍾鳳玲到庭執行職務。
中    華    民    國    95    年    6    月    21    日
                  刑事第十五庭  審判長法  官  吳  昭  瑩
                                      法  官  楊  貴  雄
                                      法  官  王  麗  莉
以上正本證明與原本無異。
不得上訴。
                                      書記官  游  桂  
中    華    民    國    95    年    6    月    22    日
附錄：本案論罪科刑法條全文
中華民國刑法第277條
傷害人之身體或健康者，處 3 年以下有期徒刑、拘役或 1 千元
以下罰金。
犯前項之罪因而致人於死者，處無期徒刑或 7 年以上有期徒刑；
致重傷者，處 3 年以上 10 年以下有期徒刑。


司法院資訊處製作；財團法人民間司法改革基金會備份。
